【裁判字號】    99,訴,2671
【裁判日期】    991118
【裁判案由】    毒品危害防制條例等
【裁判全文】
臺灣板橋地方法院刑事判決              99年度訴字第2671號
公  訴  人  臺灣板橋地方法院檢察署檢察官
被      告  CHEONG CH.
選任辯護人  張權律師
            李育昇律師
            郭香吟律師
被      告  FOO TUCK .
選任辯護人  王永茂律師
被      告  TAN WAI C.
選任辯護人  鄭克盛律師
被      告  NG KIAN Y.
            ANDREW LE.
共      同
選任辯護人  陳俊隆律師
上列被告等因違反毒品危害防制條例等案件，經檢察官提起公訴
（99年度偵字第13639 號、第13640 號、第15302 號、第15303
號），本院判決如下：
    主  文
CHEONG CHAN FAI 共同運輸第三級毒品，處有期徒刑捌年。扣案
之第三級毒品愷他命貳包（合計驗餘淨重貳萬肆仟捌佰捌拾貳點
柒陸公克）及行李袋壹只、如附表編號九、十、二十一、二十四
所示之物均沒收之。未扣案之運輸毒品所得馬幣柒仟元應與FOO
TUCK HOONG、TAN WAI CHUAN 、NG KIAN YEOW、ANDREW LEE KIA
N SEONG 連帶沒收之，如全部或一部不能沒收時，以其與FOO TU
CK HOONG、TAN WAI CHUAN 、NG KIAN YEOW、ANDREW LEE KIAN
SEONG 之財產連帶抵償之。又共同運輸第三級毒品，處有期徒刑
拾年。扣案之第三級毒品愷他命貳包（合計驗餘淨重拾萬零貳拾
伍公克）及如附表編號二十一、二十四所示之物均沒收之。應執
行有期徒刑拾伍年，並應於刑之執行完畢或赦免後，驅逐出境。
扣案之第三級毒品愷他命肆包（其中貳包合計驗餘淨重貳萬肆仟
捌佰捌拾貳點柒陸公克，另貳包合計驗餘淨重拾萬零貳拾伍公克
）及行李袋壹只、如附表編號九、十、二十一、二十四所示之物
均沒收之。未扣案之運輸毒品所得馬幣柒仟元應與FOO TUCK HOO
NG、TAN WAI CHUAN 、NG KIAN YEOW、ANDREW LEE KIAN SEONG
連帶沒收之，如全部或一部不能沒收時，以其與FOO TUCK HOONG
、TAN WAI CHUAN 、NG KIAN YEOW、ANDREW LEE KIAN SEONG 之
財產連帶抵償之。
FOO TUCK HOONG共同運輸第三級毒品，處有期徒刑陸年陸月。扣
案之第三級毒品愷他命貳包（合計驗餘淨重貳萬肆仟捌佰捌拾貳
點柒陸公克）及行李袋壹只、如附表編號九、十、二十一、二十
四所示之物均沒收之。未扣案之運輸毒品所得馬幣柒仟元應與CH
EONG CHAN FAI 、TAN WAI CHUAN 、NG KIAN YEOW、ANDREW LEE
KIAN SEONG連帶沒收之，如全部或一部不能沒收時，以其與CHEO
NG CHAN FAI 、TAN WAI CHUAN 、NG KIAN YEOW、ANDREW LEE K
IAN SEONG 之財產連帶抵償之。又共同運輸第三級毒品，處有期
徒刑柒年陸月。扣案之第三級毒品愷他命貳包（合計驗餘淨重拾
萬零貳拾伍公克）及如附表編號二十一、二十四所示之物均沒收
之。應執行有期徒刑拾年，並應於刑之執行完畢或赦免後，驅逐
出境。扣案之第三級毒品愷他命肆包（其中貳包合計驗餘淨重貳
萬肆仟捌佰捌拾貳點柒陸公克，另貳包合計驗餘淨重拾萬零貳拾
伍公克）及行李袋壹只、如附表編號九、十、二十一、二十四所
示之物均沒收之。未扣案之運輸毒品所得馬幣柒仟元應與CHEONG
CHAN FAI、TAN WAI CHUAN 、NG KIAN YEOW、ANDREW LEE KIAN
SEONG 連帶沒收之，如全部或一部不能沒收時，以其與CHEONG C
HAN FAI 、TAN WAI CHUAN 、NG KIAN YEOW、ANDREW LEE KIAN
SEONG 之財產連帶抵償之。
TAN WAI CHUAN 、NG KIAN YEOW、ANDREW LEE KIAN SEONG 共同
運輸第三級毒品，各處有期徒刑陸年，並均應於刑之執行完畢或
赦免後，驅逐出境。扣案之第三級毒品愷他命貳包（合計驗餘淨
重貳萬肆仟捌佰捌拾貳點柒陸公克）及行李袋壹只、如附表編號
九、十、二十一、二十四所示之物均沒收之。未扣案之運輸毒品
所得馬幣柒仟元應與CHEONG CHAN FAI 、FOO TUCK HOONG連帶沒
收之，如全部或一部不能沒收時，以其等與CHEONG CHAN FAI 、
FOO TUCK HOONG之財產連帶抵償之。
    事  實
一、CHEONG CHAN FAI 、FOO TUCK HOONG（中文譯名胡德松）及
    TAN WAI CHUAN （中文譯名陳偉全）、NG KIAN YEOW（中文
    譯名黃健耀）、ANDREW LEE KIAN SEONG （中文譯名李健菘
    ）均為馬來西亞國人，其等均明知愷他命（Katemine）為毒
    品危害防制條例所列管之第三級毒品，且係行政院依懲治走
    私條例授權公告「管制物品項目及其數額」所列之管制進出
    口物品，不得非法運輸或私運進口，竟於民國99年初，經真
    實姓名年籍不詳、綽號各為「BROTHER 」及「阿良」之成年
    男子分別慫恿，同意加入渠等所屬走私毒品集團所策劃自馬
    來西亞走私第三級毒品愷他命進口臺灣之行動，並由「BROT
    HER 」與CHEONG CHAN FAI 及FOO TUCK HOONG議定來臺灣簽
    收透過空運或海運運輸進口入臺之毒品，再分裝毒品交予其
    他走私毒品集團成員，事成後各可獲得馬幣4 千元（即約新
    臺幣4 萬元）、馬幣3 千元（即約新臺幣3 萬元）之代價，
    另「阿良」則與TAN WAI CHUAN 、NG KIAN YEOW及ANDREW L
    EE KIAN SEONG 議定來臺灣接應並運送毒品交予指定之人，
    事成後每人可獲得至少馬幣1 萬元（即約新臺幣10萬元）之
    代價。CHEONG CHAN FAI 、FOO TUCK HOONG、TAN WAI CHUA
    N 、NG KIAN YEOW、ANDREW LEE KIAN SEONG 即與「BROTHE
    R 」、「阿良」及渠等所屬走私毒品集團之其他不詳成員共
    同基於運輸第三級毒品及私運管制物品進口之犯意聯絡，先
    由真實姓名年籍不詳之該走私毒品集團成年成員，於99年2
    月9 日，在臺籌設益思國際有限公司（下稱益思公司，址設
    臺北巿中山區○○○路○ 段110 號4 樓，登記負責人為方譚
    發），作為自馬來西亞進口第三級毒品愷他命入臺之空頭公
    司；再由真實姓名年籍不詳、自稱「KEVIN 」之該走私毒品
    集團成年成員，於99年2 月26日，透過不知情之遠建不動產
    仲介公司仲介人員羅怡婷，以益思公司之名義，向不知情之
    王美麗承租位於臺北縣新店市○○路497 巷4 號1 樓倉庫，
    作為存放進口入臺之第三級毒品愷他命之用，又承租位於臺
    北縣新店市○○路43號4 樓住宅，供作在臺簽收毒品之人員
    居住之用。嗣CHEONG CHAN FAI 及FOO TUCK HOONG於99年4
    月5 月，先行搭機入境臺灣，並居住在前述位於臺北縣新店
    巿民權路之住宅，準備接應簽收自馬來西亞進口入臺之第三
    級毒品愷他命，且分別利用行動電話門號0000000000號搭配
    如附表編號21所示NOKIA 牌行動電話、行動電話門號000000
    0000號搭配如附表編號24所示Sony Ericsson 牌行動電話作
    為聯繫工具。而上開走私毒品集團成員即「BROTHER 」及「
    阿良」等人，即於99年4 月9 日，以「Sea World Logistic
    s （M ）Sdn Bhd 」公司之名義，假藉進口40包「BORAX （
    即硼砂）」（每包約50,000公克，合計毛重約2,030,000 公
    克）之機會，將第三級毒品愷他命約50,000公克夾藏在其中
    編號第19號之貨物中，透過空運方式運輸來臺，並於99年4
    月10日運抵臺灣桃園國際機場；再以「Sea World Logistic
    s （M ）Sdn Bhd 」公司之名義，委託不知情之力霸國際運
    通有限公司（下稱力霸公司）業務白安吉辦理前揭貨物報關
    及取貨、在臺運送等事宜，復由CHEONG CHAN FAI 及FOO TU
    CK HOONG於99年4 月12日，持益思公司之大小章，至力霸公
    司，蓋印在個案委任書上，委任力霸公司所委託不知情之宏
    昇空運有限公司，於99年4 月13日向財政部臺北關稅局辦理
    前揭貨物之報關及提領等事務，經該關稅局審核放行後，再
    由白安吉於99年4 月14日委託不知情之不詳貨運公司，將該
    夾藏第三級毒品愷他命約50,000公克之上開貨物載運至前述
    位於臺北縣新店巿中正路之倉庫，且由FOO TUCK HOONG雇用
    不知情之蔡承祐在該處搬運該貨物至倉庫內藏放。另TAN WA
    I CHUAN 、NG KIAN YEOW及ANDREW LEE KIAN SEONG 於99年
    4 月16日搭機入境臺灣，並由NG KIAN YEOW向臺灣大哥大股
    份有限公司（下稱臺灣大哥大公司）申辦行動電話門號0000
    000000號搭配如附表編號10所示Sony Ericcson 牌w595型行
    動電話，供作聯繫接應運送毒品事宜之用，爾後，一行3 人
    即投宿於址設臺北巿西門町之壹樂園飯店。嗣其3 人於99年
    4 月20日，接獲「阿良」指示租車前往臺北縣新店巿公所附
    近之麥當勞速食店附近準備接應毒品，即由TAN WAI CHUAN
    出面向不知情之小馬租車公司承租車牌號碼ZZ-8770 號自用
    小客車，搭載NG KIAN YEOW及ANDREW LEE KIAN SEONG ，於
    同日下午7 時許，前往上開麥當勞速食店附近之臺北縣新店
    巿寶橋路166 號前等候。另一方面，CHEONG CHAN FAI 及FO
    O TUCK HOONG於該日下午某時許，先至前述位於臺北縣新店
    巿中正路之倉庫內，從上開進口入臺之編號19號貨物中，起
    出夾藏之第三級毒品愷他命約50,000公克，再利用磅秤秤重
    後，分裝為各約25,000公克，分別放置在2 只行李袋中，復
    搭乘計程車至臺北縣板橋巿寶橋路166 號前，將該2 只裝有
    第三級毒品愷他命之行李袋放入TAN WAI CHUAN 所駕駛之車
    牌號碼ZZ-8770 號自用小客車後車廂內，再搭乘該自用小客
    車離開，並於臺北縣新店市某處下車返回臺北縣新店巿民權
    路住處，後於99年4 月22日搭機離臺返回馬來西亞，並獲得
    「BROTHER 」依約交付來臺參與前揭走私第三級毒品愷他命
    進口行動之代價各馬幣4 千元、馬幣3 千元。至TAN WAI CH
    UAN 、NG KIAN YEOW及ANDREW LEE KIAN SEONG 則攜帶前揭
    第三級毒品愷他命，另投宿址設臺北市中正區○○○街31巷
    26號之台北群來商務旅館，等候「阿良」指示運送該毒品予
    指定之人。嗣於99年4 月21日上午某時許，由ANDREW LEE K
    IAN SEONG 依「阿良」指示，將放在車牌號碼ZZ-8770 號自
    用小客車後車廂內之其中1 只裝有第三級毒品愷他命2 包（
    合計毛重25,088.71 公克，嗣送鑑定經取0.95公克用罄，合
    計驗餘淨重24,882.76 公克）之行李袋取出，放置在其與TA
    N WAI CHUAN 及NG KIAN YEOW投宿之台北群來商務旅館房間
    內。再於99年4 月22日，由TAN WAI CHUAN 駕駛上開自用小
    客車搭載NG KIAN YEOW及ANDREW LEE KIAN SEONG ，依「阿
    良」指示前往臺北縣五股鄉之某停車場，將另只仍放置在該
    自用小客車後車廂內且裝有第三級毒品愷他命（毛重約25,0
    00公克）之行李袋，放置在停放於該停車場內不詳計程車旁
    之空地上，旋即駕車離開，另由「阿良」所屬走私毒品集團
    指定之不詳人士前往接收上開第三級毒品愷他命。TAN WAI
    CHUAN 、NG KIAN YEOW及ANDREW LEE KIAN SEONG 3 人復於
    99年4 月23日，攜帶先前已移置到其等所投宿台北群來商務
    旅館房間內且裝有第三級毒品愷他命2 包之該只行李袋，另
    投宿址設不詳地點之成都大飯店，又於99年4 月28日，再攜
    帶上開毒品改投宿址設臺北巿松山路153 號之萬事達飯店80
    2 號房，等候「阿良」指示交付予指定之人。嗣臺灣板橋地
    方法院檢察署檢察官核發拘票並指揮憲兵隊士官於99年5 月
    3 日下午5 時40分許，在萬事達旅店802 號房內，拘提TAN
    WAI CHUAN 、NG KIAN YEOW及ANDREW LEE KIAN SEONG 到案
    ，並當場起出其等接應運送並藏放在該房間內之第三級毒品
    愷他命2 包（合計驗餘淨重24,882.76 公克）、裝置該等毒
    品所用之行李袋1 只及如附表編號1 至14所示之物。
二、詎CHEONG CHAN FAI 及FOO TUCK HOONG返回馬來西亞後，竟
    又再次配合「BROTHER 」所屬走私毒品集團以前述手法自馬
    來西亞走私第三級毒品愷他命進口臺灣，即另與「BROTHER
    」及渠所屬走私毒品集團之其他不詳成員共同基於運輸第三
    級毒品及私運管制物品進口之犯意聯絡，於99年4 月28日搭
    機入境臺灣，並居住在前述位於臺北縣新店巿民權路之住宅
    ，準備接應簽收自馬來西亞進口入臺之第三級毒品愷他命，
    亦分別利用行動電話門號0000000000號搭配如附表編號21所
    示NOKIA 牌行動電話、行動電話門號0000000000號搭配如附
    表編號24所示Sony Ericsson 牌行動電話作為聯繫工具。而
    上開走私毒品集團之成員即「BROTHER 」等人，另於99年4
    月19日，以「Sea World Logistics （M ）Sdn Bhd 」公司
    之名義，假藉進口300 包「BORAX （即硼砂）」（每包約50
    ,000公克，合計毛重約15,050,000公克）之機會，將第三級
    毒品愷他命2 包（合計毛重100,449 公克，嗣送鑑定經取4
    公克用罄，合計驗餘淨重100,025 公克）分別夾藏在其中編
    號第29號及第150 號之貨物中，透過海運方式運輸來臺，並
    於99年4 月26日運抵位於臺北縣八里鄉之臺北港；再以「Se
    a World Logistics （M ）Sdn Bhd 」公司之名義，委託不
    知情之力霸公司業務白安吉辦理前揭貨物報關及取貨、在臺
    運送等事宜，其後，由CHEONG CHAN FAI 及FOO TUCK HOONG
    持益思公司之大小章，至力霸公司，蓋印在個案委任書上，
    委任力霸公司所委託不知情之泉富報關有限公司，於99年4
    月27日向財政部基隆關稅局辦理前揭貨物之報關及提領等事
    務，經該關稅局審核放行後，再由白安吉於99年5 月3 日委
    託不知情之旭峰國際股份有限公司指派貨櫃車司機蘇明華，
    將該夾藏第三級毒品愷他命（合計毛重100,449 公克）之貨
    物載運至前述位於臺北縣新店巿中正路之倉庫，且由FOO TU
    CK HOONG雇用不知情之蔡承祐在該處搬運該貨物至倉庫內藏
    放。嗣臺灣板橋地方法院檢察署檢察官核發拘票並指揮警員
    於99年5 月3 日下午2 時40分許，在上址倉庫內，拘提CHEO
    NG CHAN FAI 及FOO TUCK HOONG到案，並當場起出其等簽收
    其藏放在該倉庫內之第三級毒品愷他命2 包（合計驗餘淨重
    100,025 公克）及如附表編號15至29所示之物；又於99 年5
    月11日下午3 時20分許，經警徵得FOO TUCK HOONG之同意後
    ，帶同FOO TUCK HOONG再至上址倉庫執行搜索，另查扣如附
    表編號30至32所示之物，而得悉上情。
三、案經臺灣板橋地方法院檢察署檢察官指揮憲兵司令部臺北憲
    兵隊、士林憲兵隊、內政部警政署刑事警察局、臺北巿政府
    警察局中山分局移請該署檢察官偵查起訴。
    理  由
一、按被告以外之人於審判外之言詞或書面陳述，除法律有規定
    者外，不得作為證據；被告以外之人於偵查中向檢察官所為
    之陳述，除顯有不可信之情況者外，得為證據；被告以外之
    人於審判外之陳述，雖不符刑事訴訟法第159 條之1 至第
    159 條之4 之規定，而經當事人於審判程序同意作為證據，
    法院審酌該言詞陳述或書面陳述作成時之情況，認為適當者
    ，亦得為證據；當事人、代理人或辯護人於法院調查證據時
    ，知有刑事訴訟法第159 條第1 項不得為證據之情形，而未
    於言詞辯論終結前聲明異議者，視為有前項之同意，刑事訴
    訟法第159 條第1 項、第159 條之1 第2 項、第159 條之5
    分別定有明文。查本案以下所引各項證據，均經檢察官於審
    判程序中同意作為證據（見本院99年11月4 日審判筆錄第4
    頁），而被告CHEONG CHAN FAI 、FOO TUCK HOONG、TAN WA
    I CHUAN 、NG KIAN YEOW、ANDREW LEE KIAN SEONG 及其等
    選任之辯護人於本院準備程序中就證據能力部分均表示「沒
    有意見」等語（見本院99年9 月20日準備程序筆錄第5 頁）
    ，復未於言詞辯論終結前聲明異議，且各該被告於偵查中所
    為對其他被告不利之證述，皆係經檢察官告知具結義務及偽
    證處罰後具結所為，則本院審酌該等證據核無違法取證或證
    明力顯然過低之情事，依各該陳述作成時之狀況，並無不適
    當或顯不可信之情況，自均得為證據，合先敘明。
二、上揭犯罪事實，業據被告CHEONG CHAN FAI 、FOO TUCK HOO
    NG、TAN WAI CHUAN 、NG KIAN YEOW、ANDREW LEE KIAN SE
    ONG 於警詢、偵查中及本院審理時供承不諱（見臺灣板橋地
    方法院檢察署99年度偵字第13639 號偵查卷＜下稱第13639
    號偵卷＞第35至47頁、第60至83頁、第104 至113 頁、第11
    5 至117 頁、第132 至143 頁、第149 至157 頁、第161 至
    170 頁、同署99年度偵字第13640 號偵查卷＜下稱第13640
    號偵卷＞第8 至18頁、第83至87頁、第91至95頁、第103 至
    112 頁、第118 至127 頁、第195 至201 頁、本院99年9 月
    20日準備程序筆錄第3 至4 頁、本院99年11月4 日審判筆錄
    第23至25頁），並經證人蔡承祐、王美麗、蘇明華、白安吉
    於警詢時證述明確（見第13640 號偵卷第19至21頁、第24至
    26頁、第29至35頁、第38至42頁），而被告TAN WAI CHUAN
    、NG KIAN YEOW及ANDREW LEE KIAN SEONG 經憲兵隊士官於
    99年5 月3 查獲其等持有之白色細晶體2 包，經送內政部警
    政署刑事警察局以氣相層析/ 質譜分折法及核磁共振分析法
    鑑定結果，均檢出含第三級毒品愷他命成分（合計毛重25,0
    88.71 公克，嗣送鑑定經取0.95公克用罄，合計驗餘淨重24
    ,882.76 公克），且純度約96% ，總純質淨重23,888.36 公
    克，此有該署99年5 月4 日刑鑑字第0990059493號鑑定書1
    份在卷足憑（見第13639 號偵卷第59頁），另被告CHEONG C
    HAN FAI 及FOO TUCK HOONG經警於99年5 月3 日查獲其等持
    有之白色細晶體2 包，經送內政部警政署刑事警察局以同上
    方法鑑定結果，亦皆檢出含第三級毒品愷他命成分（合計毛
    重100,449 公克，嗣送鑑定經取4 公克用罄，合計驗餘淨重
    100,025 公克），且純度為96% ，總純質淨重96,027.84 公
    克，此有該署99年5 月4 日刑鑑字第0990059799號鑑定書1
    件存卷可佐（見第13640 號偵卷第89頁），此外，另有臺北
    憲兵隊搜索扣押筆錄及扣押物品（清冊）目錄表各3 份、扣
    案物品照片28張、入出境資訊查詢結果列印資料5 紙、行動
    電話門號0000000000號之通聯紀錄1 份、被告等人接應毒品
    地點之照片10張及地圖1 紙、行動電話門號0000000000號之
    使用者資料及雙向通聯紀錄各1 份、汽車出租單、信用卡轉
    帳授權書各1 紙、被告等人運輸毒品之照片2 張、證人白安
    吉提供之提單、電放通知、益思公司廠商基本資料、請款帳
    單、報價之電子郵件、商業發票及包裝清單、貨物成分資料
    表、個案委任書各1 份、內政部警政署刑事警察局搜索扣押
    筆錄及扣押物品目錄表各1 件、財政部臺北關稅局99年5 月
    21日北普進字第0991013326號函暨所附之提單、個案委任書
    、貨物成分資料表、商業發票及包裝清單、進口報單、進口
    報單查驗辦理紀錄各1 份、財政部基隆關稅局99年5 月27日
    基普機字第0991014481號函暨所附之進口報單、進口報單查
    驗辦理紀錄、商業發票及包裝清單、個案委任書各1 份、行
    動電話門號0000000000號、0000000000號之使用者資料及雙
    向通聯紀錄各2 份、本院99年聲監字第402 號通訊監察書暨
    電話附件、本院99年聲監字第418 號通訊監察書暨電話附表
    、行動電話門號0000000000號、0000000000號、0000000000
    號、0000000000號、0000000000號之監聽譯文各1 件附卷可
    查（見第13639 號偵卷第16至17頁、第19至20頁、第22至23
    頁、第53至56頁、第87至89頁、第118 至120 頁、第173 頁
    、第175 至182 頁、第214 頁、第216 頁、第217 頁、第13
    640 號偵卷43至54頁、第58至61頁、第70至75頁、第131 至
    138 頁、第147 至152 頁、第209 至210 頁、第221 至235
    頁、第251 至322 頁），且有被告TAN WAI CHUAN 、NG KIA
    N YEOW、ANDREW LEE KIAN SEONG 持有之上開第三級毒品愷
    他命2 包（合計驗餘淨重24,882.76 公克）暨裝置該等毒品
    所用之行李袋1 只、被告CHEONG CHAN FAI 、FOO TUCK HOO
    NG持有之前揭第三級毒品愷他命2 包（合計驗餘淨重100,02
    5 公克）及如附表編號9 、10、15至21、24至32所示之物扣
    案可資佐證，足認被告等人之自白確與事實相符。是本案事
    證明確，被告5 人犯行均堪認定，應予依法論罪科刑。
三、查愷他命為毒品危害防制條例第2 條第2 項第3 款所列之第
    三級毒品，且屬行政院依懲治走私條例授權公告「管制物品
    項目及其數額」甲類第3 款所列之管制進出口物品。是被告
    CHEONG CHAN FAI 及FOO TUCK HOONG先後2 次參與如事實欄
    一、二所示運輸愷他命進口入臺之行為，核其2 人所為，均
    係犯毒品危害防制條例第4 條第3 項之運輸第三級毒品罪及
    懲治走私條例第2 條第1 項之私運管制物品進口罪。而被告
    TAN WAI CHUAN 、NG KIAN YEOW及ANDREW LEE KIAN SEONG
    參與如事實欄一所示運輸愷他命進口入臺之行為，核其3 人
    所為，均係犯毒品危害防制條例第4 條第3 項之運輸第三級
    毒品罪及懲治走私條例第2 條第1 項之私運管制物品進口罪
    。被告5 人因運輸第三級毒品愷他命而非法持有第三級毒品
    愷他命之低度行為，應為其等運輸該毒品之高度行為所吸收
    ，均不另論罪。被告5 人與真實姓名年籍不詳、綽號分別為
    「BROTHER 」、「阿良」之成年男子及渠等所屬走私毒品集
    團之不詳成員間就如事實欄一所示運輸愷他命進口入臺之犯
    行，以及被告CHEONG CHAN FAI 、FOO TUCK HOONG與真實姓
    名年籍不詳、綽號「BROTHER 」之成年男子及渠所屬走私毒
    品集團之不詳成員間就如事實欄二所示運輸愷他命進口入臺
    之犯行，分別有犯意聯絡與行為分擔，各為共同正犯。被告
    5 人就如事實欄一所示運輸愷他命進口入臺犯行，以及被告
    CHEONG CHAN FAI 、FOO TUCK HOONG就如事實欄二所示運輸
    愷他命進口入臺犯行，各係以一行為同時觸犯上開運輸第三
    級毒品及私運管制物品進口二罪名，均為想像競合犯，應分
    別依刑法第55條前段規定，從一重依運輸第三級毒品罪處斷
    。被告CHEONG CHAN FAI 、FOO TUCK HOONG所犯如事實欄一
    、二所示運輸第三級毒品犯行，犯意均各別，行為亦互殊，
    應分別予以分論併罰。又被告FOO TUCK HOONG、TAN WAI CH
    UAN 、NG KIAN YEOW及ANDREW LEE KIAN SEONG 於偵查中及
    本院審理時均自白犯本案運輸第三級毒品罪，皆應依毒品危
    害防制條例第17條第2 項規定減輕其刑。爰審酌被告5 人貪
    圖暴利，受走私毒品集團成員之慫恿而參與運輸愷他命進口
    入臺之行動，雖非主要策劃走私毒品犯罪之人，但其等分別
    聽命該集團成員「BROTHER 」、「阿良」之指示來臺簽收、
    運送第三級毒品愷他命，數量高等50公斤，其中已有25公斤
    流入臺灣社會，嚴重破壞我國社會秩序及戕害國人健康，而
    被告CHEONG CHAN FAI 、FOO TUCK HOONG於返回馬來西亞後
    ，獲得「BOTHER」依約交付之利益，竟食髓知味，再次漠視
    我國法令禁制，二度來臺依「BOTHER」之指示簽收第三級毒
    品愷他命，數量更高達100 公斤，幸未流入臺灣社會，即及
    時為警查獲，但仍對我國社會秩序造成高度危害，再斟酌被
    告FOO TUCK HOONG、TAN WAI CHUAN 、NG KIAN YEOW及ANDR
    EW LEE KIAN SEONG 於犯罪後，即於偵審中坦承犯行，頗有
    悔意，而被告CHEONG CHAN FAI 於偵查中及本院初訊問時猶
    飾詞否認犯行，惟於本院準備程序及審理程序中業已坦承犯
    行，尚知悔悟，其等犯罪後之態度非劣，兼衡被告5 人之犯
    罪動機、目的、手段等一切情狀，分別量處如主文所示之刑
    ，並就被告CHEONG CHAN FAI 、FOO TUCK HOONG部分定其應
    執行之刑。又被告5 人均係馬來西亞國籍，為外國人，因在
    我國犯罪而受本案有期徒刑以上刑之宣告，且其等運輸毒品
    進口臺灣，數量甚鉅，對於我國社會治安及國人健康危害至
    深，本院因認其等於刑之執行完畢或赦免後，不宜繼續居留
    國內，爰依刑法第95條規定，併予宣告其等應於刑之執行完
    畢或赦免後，驅逐出境。
四、沒收部分
  (一)扣案之愷他命4 包（其中2 包合計驗餘淨重24,882.76 公克
    ，另2 包合計驗餘淨重100,025 公克），均屬違禁物，不問
    屬於犯罪行為人與否，皆應依刑法第38條第1 項第1 款規定
    宣告沒收之。
  (二)扣案之行李袋1 只，係被告等人所有且供裝放如事實欄一所
    示第三級毒品愷他命以利運輸所用之物，扣案如附表編號9
    、10所示行動電話及行動電話門號SIM 卡，係被告NG KIAN
    YEOW所有且供聯繫如事實欄一所示走私毒品進口事宜所用之
    物，而扣案如附表編號21、24所示行動電話及行動電話門號
    SIM 卡，則分別為被告CHEONG CHAN FAI 、FOO TUCK HOONG
    所有且供聯繫如事實欄一、二所示走私毒品進口事宜所用之
    物，業據其等供承在卷，均應依毒品危害防制條例第19條第
    1 項規定宣告沒收；至上開行李袋、行動電話及行動電話門
    號SIM 卡既經扣案，即得以直接沒收，自不生追徵其價額或
    以財產抵償之問題（最高法院98年度臺上字第5542號判決意
    旨參照），附此敘明。
  (三)被告CHEONG CHAN FAI 、FOO TUCK HOONG因運輸如事實欄一
    所示第三級毒品愷他命分別所得之財物即馬幣4 千元、馬幣
    3 千元，雖未扣案，惟仍應依毒品危害防制條例第19條第1
    項規定，由全部被告連帶沒收之，如全部或一部不能沒收時
    ，以全部被告之財產連帶抵償之。
  (四)至扣案如附表編號1 至8 、11至20、22、23、25至32之物，
    尚無積極證據足資證明係供被告等人實施本案犯罪所用之物
    或因犯罪所得之物，爰不予宣告沒收，附此敘明。
據上論斷，應依刑事訴訟法第299 條第1 項前段，毒品危害防制
條例第4 條第3 項、第17條第2 項、第19條第1 項，懲治走私條
例第2 條第1 項，刑法第11條前段、第28條、第55條前段、第38
條第1 項第1 款、第51條第5 款、第95條，判決如主文。
本案經檢察官吳孟竹到庭執行職務。
中    華    民    國    99    年    11    月    18    日
                  刑事第六庭審判長法  官  戴嘉清
                                  法  官  林晏鵬
                                  法  官  王瑜玲
以上正本證明與原本無異
如不服本判決應於送達後10日內向本院提出上訴狀
                                  書記官  謝嘉玲
中    華    民    國    99    年    11    月    22    日
附錄本案論罪科刑法條全文：
毒品危害防制條例第4條
製造、運輸、販賣第一級毒品者，處死刑或無期徒刑；處無期徒
刑者，得併科新臺幣2 千萬元以下罰金。
製造、運輸、販賣第二級毒品者，處無期徒刑或7 年以上有期徒
刑，得併科新臺幣1 千萬元以下罰金。
製造、運輸、販賣第三級毒品者，處5 年以上有期徒刑，得併科
新臺幣7 百萬元以下罰金。
製造、運輸、販賣第四級毒品者，處3 年以上10年以下有期徒刑
，得併科新臺幣3 百萬元以下罰金。
製造、運輸、販賣專供製造或施用毒品之器具者，處1 年以上7
年以下有期徒刑，得併科新臺幣1 百萬元以下罰金。
前五項之未遂犯罰之。
懲治走私條例第2條
私運管制物品進口、出口逾公告數額者，處7 年以下有期徒刑，
得併科新臺幣3 百萬元以下罰金。
前項之未遂犯罰之。
第1 項所稱管制物品及其數額，由行政院公告之。
附表：
┌──┬────────────────┬───────────┐
│編號│品                            名│持        有        人│
├──┼────────────────┼───────────┤
│ 1  │NOKIA 牌黑色行動電話1 支        │TAN WAI CHUAN         │
│    │（序號：00000000000000號）      │                      │
├──┼────────────────┼───────────┤
│ 2  │臺灣大哥大SIM 卡1 張            │TAN WAI CHUAN         │
│    │（卡號：0000000000000 號）      │                      │
├──┼────────────────┼───────────┤
│ 3  │Sony Ericcson 牌銀色行動電話1 支│TAN WAI CHUAN         │
│    │（序號：00000000000000005 號）  │                      │
├──┼────────────────┼───────────┤
│ 4  │DIGI SIM 卡 1張                 │TAN WAI CHUAN         │
│    │（卡號：0000000000000000號）    │                      │
├──┼────────────────┼───────────┤
│ 5  │Sony Ericcson 牌黑色行動電話1 支│TAN WAI CHUAN         │
│    │（序號：000000000000000 號）    │                      │
├──┼────────────────┼───────────┤
│ 6  │Celcom Postpaid SIM 卡1 張      │TAN WAI CHUAN         │
│    │（卡號：00000000000000009912833G│                      │
│    │WM號）                          │                      │
├──┼────────────────┼───────────┤
│ 7  │馬來西亞SIM 卡1 張              │NG KIAN YEOW          │
│    │（卡號：000000000000000059064HIW│                      │
│    │M 號）                          │                      │
├──┼────────────────┼───────────┤
│ 8  │馬來西亞SIM 卡1 張              │NG KIAN YEOW          │
│    │（卡號：0000000000000000746號） │                      │
├──┼────────────────┼───────────┤
│ 9  │臺灣大哥大SIM 卡1 張            │NG KIAN YEOW          │
│    │（卡號：0000000000000 號）      │                      │
│    │（門號：0000000000號）          │                      │
├──┼────────────────┼───────────┤
│10  │Sony Ericcson 牌w595型行動電話1 │NG KIAN YEOW          │
│    │支                              │                      │
│    │（序號：000000000000000 號）    │                      │
├──┼────────────────┼───────────┤
│11  │馬來西亞DIGI SIM 卡1 張         │ANDREW LEE KIAN SEONG │
│    │（卡號：000000000000000064K＊L39│                      │
│    │號）                            │                      │
├──┼────────────────┼───────────┤
│12  │NOKIA牌黑色行動電話1 支         │ANDREW LEE KIAN SEONG │
│    │（序號：000000000000000號）     │                      │
├──┼────────────────┼───────────┤
│13  │臺灣大哥大SIM 卡1 張            │ANDREW LEE KIAN SEONG │
│    │（門號：0000000000號）          │                      │
├──┼────────────────┼───────────┤
│14  │ACER牌SAPTIRE 4736G 型筆記型電話│ANDREW LEE KIAN SEONG │
│    │1 臺                            │                      │
├──┼────────────────┼───────────┤
│15  │硼砂1 袋                        │CHEONG CHAN FAI       │
│    │（外袋編號171 號）              │FOO TUCK HOONG        │
├──┼────────────────┼───────────┤
│16  │租賃契約1 份                    │CHEONG CHAN FAI       │
│    │（房屋所在地：臺北縣新店巿中正路│FOO TUCK HOONG        │
│    │497 巷4 號1 樓）                │                      │
├──┼────────────────┼───────────┤
│17  │租賃契約1 份                    │CHEONG CHAN FAI       │
│    │（房屋所在地：臺北縣新店巿民權路│FOO TUCK HOONG        │
│    │43號4 樓）                      │                      │
├──┼────────────────┼───────────┤
│18  │支票影本2 張                    │CHEONG CHAN FAI       │
│    │                                │FOO TUCK HOONG        │
├──┼────────────────┼───────────┤
│19  │益思公司申請設立公文3 紙        │CHEONG CHAN FAI       │
│    │                                │FOO TUCK HOONG        │
├──┼────────────────┼───────────┤
│20  │記事紙張2 張                    │CHEONG CHAN FAI       │
│    │                                │FOO TUCK HOONG        │
├──┼────────────────┼───────────┤
│21  │NOKIA 牌行動電話1 支            │CHEONG CHAN FAI       │
│    │（序號：000000000000000號）     │                      │
│    │（含行動電話門號0000000000號SIM │                      │
│    │卡1 張）                        │                      │
├──┼────────────────┼───────────┤
│22  │CSL 牌行動電話1 支              │CHEONG CHAN FAI       │
│    │（序號：000000000000000號）     │                      │
│    │（含行動電話門號00000000000 號SI│                      │
│    │M 卡1張）                       │                      │
├──┼────────────────┼───────────┤
│23  │Sony Ericsson 牌行動電話1 支    │CHEONG CHAN FAI       │
│    │（序號：000000000000000號）     │                      │
│    │（含行動電話門號00000000000 號SI│                      │
│    │M 卡1 張）                      │                      │
├──┼────────────────┼───────────┤
│24  │Sony Ericsson 牌黑色行動電話1 支│FOO TUCK HOONG        │
│    │（序號：000000000000000號）     │                      │
│    │（含行動電話門號0000000000號SIM │                      │
│    │卡1 張）                        │                      │
├──┼────────────────┼───────────┤
│25  │記事本2 本                      │FOO TUCK HOONG        │
├──┼────────────────┼───────────┤
│26  │力霸公司信封2 個                │CHEONG CHAN FAI       │
│    │                                │FOO TUCK HOONG        │
├──┼────────────────┼───────────┤
│27  │力霸公司簽收單1 張              │FOO TUCK HOONG        │
├──┼────────────────┼───────────┤
│28  │旭峰國際貨櫃簽收單1 張          │FOO TUCK HOONG        │
├──┼────────────────┼───────────┤
│29  │台北港貨櫃碼頭股份有限公司貨櫃交│FOO TUCK HOONG        │
│    │接驗收單1 張                    │                      │
├──┼────────────────┼───────────┤
│30  │硼砂256 包                      │FOO TUCK HOONG        │
├──┼────────────────┼───────────┤
│31  │海關徵收稅費收據2 份            │FOO TUCK HOONG        │
├──┼────────────────┼───────────┤
│32  │A4資料夾1 本                    │FOO TUCK HOONG        │
└──┴────────────────┴───────────┘

司法院資訊處製作；財團法人民間司法改革基金會備份。
